# 转入资本公积的政府债务置换（交行、英大）能转增实收资本吗？

提问人：大葱拌牛肉 时间：2016-11-07 10:12:45
转入资本公积的政府债务置换（交行、英大）能转增实收资本吗？

回答人：chenyiwei
如果本企业的偿债责任已通过摘务置换等原因解除，相应地将无需偿还的负债转入资本公积的，则这部分资本公积属于“资本溢价”的性质，可用于转增资本。